臺灣高雄地方法院民事判決
111年度雄小字第2114號
原      告  新安東京海上產物保險股份有限公司高雄分公司

法定代理人  鄧政信  
訴訟代理人  朱少盟  
被      告  黃再元  
上列當事人間請求損害賠償（交通）事件，本院於民國111年10
月4日言詞辯論終結，判決如下：
    主  文
被告應給付原告新臺幣玖仟伍佰參拾參元，及自民國一一一年七
月二十八日起至清償日止，按週年利率百分之五計算之利息。
原告其餘之訴駁回。
訴訟費用新臺幣壹仟元，其中新臺幣柒佰元由被告負擔，餘由原
告負擔。
本判決第一項得假執行；但被告如以新臺幣玖仟伍佰參拾參元為
原告預供擔保後，得免為假執行。
    事實及理由
一、被告未於言詞辯論期日到場，核無民事訴訟法第386條所列
    各款情形，爰依原告之聲請，由其一造辯論而為判決。
二、原告主張：原告承保訴外人蘇麗雅所有車牌號碼000-0000號
    自小客車（下稱系爭車輛）。被告於民國109年10月29日凌
    晨2時41分許，駕駛車牌號碼000-0000號自小貨車（下稱系
    爭貨車）沿高雄市三民區澄清路北往南向行駛，駛至澄清路
    695號時，詎竟疏未注意車前狀況，適蘇麗雅將系爭車輛停
    放於上開路段之騎樓及人行道，被告不慎向右行駛，致系爭
    貨車右前車頭碰撞系爭車輛左前車頭而肇事（下稱系爭事故
    ）。系爭車輛因系爭事故受有車損，原告依與蘇麗雅之保險
    契約約定，支出系爭車輛維修費用新臺幣（下同）13,619元
    （含折舊後零件費用7,949元、工資5,670元），是原告自得
    依保險代位之關係，請求被告賠償系爭車輛維修費用。爰依
    民法侵權行為、保險法第53條規定提起本件訴訟等語，並聲
    明：被告應給付原告13,619元，及自起訴狀繕本送達翌日起
    至清償日止，按週年利率5％計算之利息。
三、被告未於言詞辯論期日到場，亦未提出書狀作任何聲明或陳
    述。
四、經查，原告主張前揭事實，有道路交通事故初步分析研判表
    、道路交通事故現場圖、道路交通事故調查表（二）－1、調
    查紀錄表、現場照片、車損照片、系爭車輛保險單、保險理
    賠申請書、系爭車輛維修費用結帳清單暨發票、理賠支付明
    細表在卷可稽（見本院卷第15、19至23、31、41至73 、107
    至115、131頁）。又被告已於相當時期受合法通知，而於言
    詞辯論期日不到場，亦未提出準備書狀爭執，依民事訴訟法
    第280條第3項之規定，應視同自認，堪認原告主張之事實為
    真實。
五、本院之判斷：
　㈠按因故意或過失，不法侵害他人之權利者，負損害賠償責任
    ，民法第184條第1項前段定有明文。次按被保險人因保險人
    應負保險責任之損失發生，而對於第三人有損失賠償請求權
    者，保險人得於給付賠償金額後，代位行使被保險人對於第
    三人之請求權；但其所請求之數額，以不逾賠償金額為限，
    保險法第53條亦有明文。經查，被告就系爭事故既有未注意
    車前狀況之過失，是依上開規定，被告自應對蘇麗雅負損害
    賠償責任，而原告既依與蘇麗雅之保險契約給付系爭車輛維
    修費用，原告自取得蘇麗雅對被告之損害賠償請求權甚明。
　㈡次按負損害賠償責任者，除法律另有規定或契約另有訂定外
    ，應回復他方損害發生前之原狀，債權人亦得請求支付回復
    原狀所必要之費用，以代回復原狀，民法第213條第1項、第
    3項定有明文。次按物被毀損時，被害人除得依民法第196條
    請求賠償外，並不排除民法第213條至第215條之適用。依民
    法第196條請求賠償物被毀損所減少之價額，得以修復費用
    為估定之標準，但以必要者為限（例如：修理材料以新品換
    舊品，應予折舊），最高法院77年第9次民事庭會議決議內
    容可參。經查，原告支出系爭車輛維修費用16,076元，當中
    零件費用為10,406元、工資為5,670元等情，有系爭車輛維
    修費用結帳清單及發票附卷可參（見本院卷第19至21頁）。
    次查，系爭車輛為108年6月出廠，有系爭車輛行照可稽（見
    本院卷第17頁），迄系爭事故發生時即109年10月29日，已
    使用1年5月，則零件扣除折舊後之修復費用估定為7,949元
    【計算方式：1.殘價＝取得成本÷(耐用年數＋1)即10,406÷(5+
    1)≒1,734（小數點以下四捨五入）；2.折舊額 ＝(取得成本－
    殘價)×1/（耐用年數）×（使用年數）即(10,406－1,734) ×1
    /5×（1+5/12）≒2,457（小數點以下四捨五入）；3.扣除折
    舊後價值＝（新品取得成本－折舊額）即10,406－2,457＝7,949
    】，是系爭車輛維修必要費用即為折舊後之零件費用7,949
    元、工資5,670元，共計13,619元（計算式：7,949＋5,670＝1
    3,619）。
　㈢復按損害之發生或擴大，被害人與有過失者，法院得減輕賠
    償金額或免除之。民法第217條第1項定有明文。又民法第21
    7條規定旨在謀求加害人與被害人間之公平，倘被害人於事
    故之發生或損害之擴大亦有過失時，由加害人負全部賠償責
    任，未免失諸過苛，因賦與法院得減輕其賠償金額或免除之
    職權。此所謂被害人與有過失，只須其行為為損害之共同原
    因，且其過失行為並有助成損害之發生或擴大者，即屬相當
    。法院對於賠償金額減至何程度，抑為完全免除，應斟酌雙
    方原因力之強弱與過失之輕重裁量之（最高法院107年度台
    上字第773號、第103年度台上字第496號、97年度台上字第8
    71號判決意旨可參）。末按人行道為專供行人通行之騎樓、
    走廊，及劃設供行人行走之地面道路，與人行天橋及人行地
    下道；橋樑、隧道、圓環、障礙物對面、鐵路平交道、人行
    道、行人穿越道、快車道等處，不得臨時停車，道路交通管
    理處罰條例第3條第3項、道路交通安全規則第111條第1項第
    1款分別定有明文。經查，系爭事故發生時，系爭車輛停放
    於騎樓及人行道乙節，有現場照片、道路交通事故現場圖、
    道路交通事故初步分析研判表可稽（見本院卷第62、63、10
    7至111頁），此復為原告所不爭執（見本院卷第136頁），
    則蘇麗雅如未將系爭車輛停放於上開禁止臨時停車處，應可
    避免遭被告車輛撞擊。是以，被告駕駛車輛未注意車前狀況
    之過失及原告將系爭車輛停放於禁止臨時停車處之過失，同
    為系爭事故發生之原因，本院斟酌雙方過失情狀，認被告應
    就系爭事故負擔70％之責任，蘇麗雅應負擔30％之責任，原告
    既受讓行使對被告之損害賠償請求權，亦應承受蘇麗雅之與
    有過失責任，是予以扣減後，被告應賠償之金額，應為9,53
    3元（計算式：13,619×70％＝9,533，小數點以下四捨五入）
    。
六、綜上所述，原告依民法侵權行為規定、保險法第53條規定，
    請求被告應給付原告9,533元及自起訴狀繕本送達翌日（即1
    11年7月28日）起至清償日止，按週年利率5％計算之利息，
    為有理由，應予准許。逾此範圍之請求，為無理由，應予駁
    回。
七、、本件原告勝訴部分係適用小額訴訟程序所為被告敗訴之判
    決，依民事訴訟法第436條之20規定，就原告勝訴部分應依
    職權宣告假執行。並由本院依民事訴訟法第392條第2項之規
    定，依職權宣告被告為原告預供擔保，得免為假執行。
八、本件事證已臻明確，其餘攻擊防禦方法及所提證據，核與判
    決結果不生影響，爰不逐一論述，併此敘明。
九、訴訟費用負擔之依據：民事訴訟法第79條。本件訴訟費用額
    ，依職權確定如主文所示之金額。　
中　　華　　民　　國　　111 　年　　10　　月　　25　　日
                  高雄簡易庭　法　官  陳安信
以上正本係照原本作成。
如對本判決上訴，須於判決送達後20日內向本院提出上訴狀，並
須表明原判決所違背之法令及其具體內容與依訴訟資料可認為原
判決有違背法令之具體事實之上訴理由。（均須按他造當事人之
人數附繕本）。
民事訴訟法第436條之24第2項：對於本判決之上訴，非以違背法
令為理由，不得為之。
中　　華　　民　　國　　111 　年　　10　　月　　25　　日
                               書記官  蔡妮君